# 新金融工具下期初数转换

提问人：kier1108 时间：2021-04-02 16:24:29
大家好，请问我们公司有一个可供出售金融资产，是对A公司的投资。我们在 2021 年 3 月份给A公司进行了评估，评估基准日定在 2020 年 12 月 31日，评估增值了 3000 万。如果翻期初数，要把它确认为以公允价值计量且其变动计入当期损益的金融资产的话，那评估增值部分是影响 2020 年的损益还是 2021 年的损益？

回答人：chenyiwei
因为 2020 年度仍执行原金融工具准则，作为可供出售金融资产，故不影响 2020 年度的损益。 2020 年度应列入其他综合收益。
到 2021 年 1 月 1 日转为执行新准则时，应调整 2021 年 1 月 1 日余额，将累计的其他综合收益转为留存收益，也不影响 2021 年度的损益。
所以该事项在新老准则衔接过渡的特殊背景下，对 2020 、 2021 两年的净利润均无影响。

提问人：kier1108 时间：2021-04-06 10:41:22
陈版，我还想请问下 2021 年 1 月 1 日起我们公司得执行新租赁准则了，我们作为承租人签的合同是从 2017 年 4 月 15 日到 2022 年 4 月 14 日。那我翻期初数，确定租赁合同付款额是只要考虑 2021 年和 2022 年的付款额，租赁期限也是只需要考虑后面 2 年么？

回答人：chenyiwei
还要考虑原准则下有无预付租金，将预付租金的 2021 年 1 月 1 日的余额一并纳入使用权资产。